臺灣高雄地方法院刑事判決　　　　　　94年度交簡上字第74號
上　訴　人
即　被　告 甲○○
上列上訴人因過失傷害案件，不服臺灣高雄地方法院高雄簡易庭
93年度交簡字第3379號中華民國94年2 月25日第一審判決（起訴
案號：臺灣高雄地方法院檢察署93年度偵字第5639號），提起上
訴，被告就被訴之犯罪事實為有罪之陳述，經本院合議庭裁定依
簡式審判程序審理，本院判決如下：
    主  文
上訴駁回。
甲○○緩刑貳年。
    事  實
一、甲○○考領有普通重型機車駕駛執照，於民國92年10月9 日
    16時許，騎乘車牌號碼OWU-359 號重型機車沿高雄縣鳥松鄉
    ○○路14巷無分向設施、未繪製車道線道路自東向西方向行
    駛，於同日16時30分許行駛至該巷6 之1 號前20公尺時，原
    應注意汽車除行駛於單行道或指定行駛於右側車道外，在未
    劃分標線之道路，應靠右行駛，且會車相互之間隔不得少於
    半公尺，而依當時天候晴，日間自然光線、路面乾燥、無障
    礙物、視距良好等情形下，以其智識、能力並無不能注意之
    情事，其疏未注意該路段係未劃分標線及分向標線之道路，
    竟沿該巷由東往西方向偏左行駛，亦未減速慢行及注意會車
    相互之間隔，適有丙○○騎乘車牌號碼TEE-058 號輕型機車
    沿該巷由西往東方向行駛至該處，見甲○○自對向行駛而來
    ，亦因疏未注意會車相互之間隔不得少於半公尺，致於該巷
    6 之1 號前20公尺處，甲○○騎乘之機車左後視鏡與丙○○
    騎乘機車之左後視鏡發生撞擊，丙○○受撞後人車倒地，受
    有左側手肘撕裂傷（8 公分X1.2公分）併橈神經損傷之傷害
    。甲○○於肇事後未被偵查機關發覺前即向警方報案，並向
    前來處理車禍事宜之警員自首及接受裁判。
二、案經丙○○訴由高雄縣政府警察局仁武分局報請臺灣高雄地
    方法院檢察署檢察官偵查起訴。
    理  由
一、本件上訴人即被告甲○○所犯係死刑、無期徒刑、最輕本刑
    為3 年以上有期徒刑以外之罪，被告就被訴事實為有罪之陳
    述，經審判長告知簡式審判程序之旨，並聽取公訴人及被告
    之意見後，經本院合議庭裁定進行簡式審判程序，合先敘明
    。
二、訊據被告對右揭犯罪事實於本院審理時坦承不諱，核與證人
    即告訴人丙○○於警詢證述之情節相符，復有道路交通事故
    現場圖、道路交通事故調查報告表(一)(二)、大東醫院診斷證明
    書、高雄醫學大學附設中和紀念醫院診斷證明書各1 份，及
    照片19張附卷可稽。按汽車除行駛於單行道或指定行駛於左
    側車道外，在未劃標線之道路，應靠右行駛；汽車交會時，
    會車相互之間隔不得少於半公尺，道路交通安全規則第95條
    第1 項前段、第100 條第5 款分別定有明文。查被告領有適
    當之駕駛執照，有被告之駕駛執照影本在卷可稽（見警卷第
    8 頁），被告對前開規定，自應知之甚捻，並確實遵守之，
    且本案肇事地點係未劃分標線及分向標線之道路，而肇事當
    時之天候晴，日間自然光線、路面乾燥、無障礙物、視距良
    好，並無不能注意之情事，業據員警於道路交通事故調查表
    記載明確，有前開調查表在卷可證，被告竟疏未注意以致肇
    事，其顯有過失。又告訴人騎乘機車行經上揭肇事地點，見
    有被告自對向行駛而來，亦疏未注意會車相互之間隔不得少
    於半公尺，雖與有過失，而亦同為肇事原因，然仍不能因此
    而解免被告之刑責，況本件肇事原因經送台灣省高屏澎區車
    輛行車事故鑑定委員會鑑定結果，亦同此認定，有該會93年
    5 月14日高屏澎鑑字第930718號鑑定意見書附卷可稽（見偵
    卷第13頁至第14頁），被告過失駕車肇事行為，與告訴人受
    傷之間，自具有相當因果關係，足認被告之自自與事實相符
    ，自得為認罪科刑之依據。是以，本件被告犯罪事證明確，
    其犯行已堪認定，應依法論科。
三、核被告所為，係犯刑法第284 條第1 項之過失傷害罪。又被
    告於肇事後犯行未被偵查機關發覺前，即主動報案並向前來
    處理之警員自首及接受裁判，有本院辦理刑事案件電話紀錄
    查詢表1 份在卷可憑（見原審卷第7 頁），被告符合刑法規
    定之自首要件，爰依刑法第62條前段規定減輕其刑。被告犯
    罪事證既已明確，原審引依刑法第284 條第1 項前段、第62
    條前段、第41條第1 項前段，罰金罰鍰提高標準條例第1 條
    前段、第2 條規定，並審酌被告疏未注意應靠右行駛，致與
    告訴人發生擦撞而肇事，使告訴人受有左側手肘撕裂傷併橈
    神經損傷之傷害，至今仍左腕下垂，無法伸張，功能減損僅
    有左上肢機能之6 成（尚未達毀敗一肢機能之程度），有財
    團法人私立高雄醫學大學附設中和紀念醫院94年1 月5 日高
    醫附秘字第0940000034號函1 份在卷可稽，另考量被告並無
    前科紀錄，有臺灣高等法院被告前案記錄表1 份在卷可參，
    素行良好等一切情狀，量處如主文所示之刑，並諭知易科罰
    金之折算之標準。經核認事用法均無違誤，量刑亦稱妥適，
    被告上訴並無理由，應予駁回。末查被告未曾受有期徒刑以
    上刑之宣告，有臺灣高等法院被告前案紀錄表在卷可按，顯
    見被告之素行良好，且於本院審理時坦承犯行，並與被害人
    達成和解，賠償被害人新臺幣20萬元，有和解筆錄一紙在卷
    可稽（見本院卷第34頁至第35頁），取得告訴人之諒解，足
    見被告尚有悔改之意，經此次偵查、審判程序，及經法院宣
    告拘役50日之教訓後，被告當知所警惕，而無再犯之虞，本
    院認前開所宣告之刑，以暫不執行為適當，併宣告緩刑2 年
    ，以啟自新。
據上論斷，應依刑事訴訟法第455 條之1 第1 項、第3 項、第36
8 條、第364 條、第273 條第1 第1 項、刑法第284 條第1 項前
段、第41條第1 項前段、第62條前段、第74條第1 款，罰金罰鍰
提高標準條例第1 條前段、第2 條，判決如主文。
本案經檢察官乙○○到庭執行職務。
中　　華　　民　　國　　94　　年　　6 　　月　　14　　日
                  交通法庭  審判長法官 施柏宏
                                  法官 陳億芳
                                  法官 洪能超
以上正本證明與原本無異。
不得上訴。
中　　華　　民　　國　　94　　年　　6 　　月　　14　　日
                                書記官 曾小玲
附錄本案論罪科刑法條全文：
中華民國刑法第284條
(過失傷害罪)
因過失傷害人者，處6 月以下有期徒刑、拘役或500 元以下罰金
，致重傷者，處1 年以下有期徒刑、拘役或500 元以下罰金。
從事業務之人，因業務上之過失傷害人者，處1 年以下有期徒刑
、拘役或1 千元以下罰金，致重傷者，處 3 年以下有期徒刑、
拘役或 2 千元以下罰金。
